【裁判字號】    92,易,2056
【裁判日期】    921120
【裁判案由】    竊盜
【裁判全文】
臺灣臺中地方法院刑事判決                        九十二年度易字第二五六號
    公  訴  人  臺灣臺中地方法院檢察署檢察官
    被      告  乙○○  男  四.
右列被告因竊盜案件，經檢察官提起公訴（九十二年度偵字第一二四五四號），本院
判決如左：
    主  文
乙○○竊盜，累犯，處有期徒刑拾月。
    事  實
一、乙○○前於民國八十七年間因竊盜罪，經本院於八十八年一月二十六日以八十七
    年度易字第四四三０號判決判處有期徒刑十月，於同年二月二十二日確定，並於
    八十八年十月十七日執行完畢；復於九十年及九十一年間，先後因違反毒品危害
    防制條例案件，經本院於九十年八月八日以九十年度易緝字第三五九號判決及於
    九十一年五月十七日以九十一年度易字第八二二號判決分別判處有期徒刑六月，
    嗣經臺灣高等法院臺中分院於九十一年十月十五日以九十一年度聲字第七七０號
    裁定應執行有期徒刑十一月，並於九十一年十一月十二日易科罰金執行完畢。詎
    仍不知悔改，竟意圖為自己不法之所有，於九十二年四月十五日下午六時許，侵
    入丙○○位於臺中縣清水鎮○○路一六０巷六一之二號之住處（侵入住宅罪嫌部
    分未據告訴），並在二樓主臥房內竊取丙○○所有之玉戒指一只、Ｋ金項鍊一條
    、新台幣（下同）一百元後逃逸。嗣丙○○於同日十九時許返家後發現住處遭竊
    後，隨即報警處理，並經警於其住處二樓主臥房內化妝台及珠寶盒上採獲指紋三
    枚，經送往內政部警政署刑事警察局進行指紋比對鑑定結果，發現其中二枚與乙
    ○○指紋相同，循線查獲本案。
二、案經臺中縣警察局清水分局報請臺灣臺中地方法院檢察署檢察官偵查起訴。
    理  由
一、訊據被告乙○○固供承於前開時日，進入被害人丙○○上址住處，並進入二樓主
    臥房內等情，然矢口否認有何竊盜犯行，辯稱伊去該處是為了找友人王秋棋，並
    未行竊云云。惟查，證人即被害人丙○○所有之玉戒指一只、Ｋ金項鍊一條及現
    金一百元等財物於上址住處遭竊一節，業據其於警訊中指述綦詳（見偵查卷第一
    八頁筆錄），並經本院傳訊到庭結證稱：「（問：於九十二年四月十五日你住處
    是否發生竊案？）有；（問：失竊何物？）玉戒指一只、Ｋ金頸鍊一條及現金一
    百元；（問：這些失竊物放在住處何地？）在我家二樓主臥房床頭櫃旁的抽屜；
    （問：這些東西是否隨意置於桌面或收拾好置於抽屜？）抽屜內，要打開抽屜才
    找得到；（問：你家二樓主臥房是否兼會客用？）無，客廳在一樓；（問：是何
    人先發現東西丟掉？）我，在晚上七點外出回家發現，當時家中無其他人，我於
    當晚六點外出，不到一小時即回家；（問：家中門窗是否被破壞？）紗門有被脫
    離軌道，紗門有鎖，鋁門也有鎖，也被打開，鎖是完好的；（問：你是否可以確
    定外出時紗門及鋁門已上鎖？）是的，確定；（問：一樓二樓有無被翻動跡象？
    ）有的，在一樓半的房間及抽屜，抽屜有被打開衣物被翻動；（問：你住處除家
    人外還有無其他人在住？）只有我和我先生，房子是我們自己蓋的；（問：你家
    是否住一位王秋棋的人？）無，我也不認識他，也沒有人曾到我家找王秋棋；（
    問：是否認識被告？）不認識，家裡亦無人認識」等語（見本院九十二年十一月
    六日審判筆錄）互核大致相符，是被害人丙○○住處並無居住「王秋棋」之人，
    被害人與其家人均不認識被告及王秋棋，且被害人住處之二樓主臥房並無作會客
    之用，苟被告果真係找友人見面，衡情應係在該屋一樓客廳等候，何需擅自進入
    該屋內不作為會客用而較具私密性之主臥房，其行止顯然逾越被告辯稱之前去該
    處目的，難認被告前去該處係為尋找王秋棋之人。次查，於上址二樓主臥室化妝
    台及其上之珠寶盒上為警所採得之指紋經比對之結果，與被告指紋卡左拇指、左
    小指指紋相符，此有被告指紋卡、刑事案件證物採驗紀錄表及內政部警政署刑事
    警察局鑑驗書各一份附卷可稽，足證被告確曾於主臥室化妝台處遊走，並動手碰
    觸該處陳設，苟僅係找友人見面而未見得，衡情當係隨即離去，何需更進一步在
    化妝台處遊走並動手碰觸該處陳設，如此行止並無助於會見被告所辯稱之友人，
    顯係尋找財物之舉，其有為自己不法所有之意圖甚明。又被告雖庭呈和解書一份
    欲證明其與王秋棋間之關係，然查該份和解書所載之當事人年籍資料不全，肇事
    情形欄所載之內容亦與本案待證事實無任何關連性，亦未有當事人之簽章，其真
    正性無從審認，不具有形式證據力及實質證據力，尚不足為何有利被告之認定。
    參以被告於查獲之初為警詢問時對於相關案情一概諉言不復記憶或不知情云云（
    見偵查卷第一六頁），並未提及尋找友人一事，嗣經檢察官起訴後，於本院審理
    中始進一步供稱有於前開時日前去被害人上址住處等語，惟另辯稱係去該處尋找
    友人云云，其前後供述翻異，顯係避重就輕為圖事後卸責之詞，不足採信。本件
    事證已臻明確，被告之犯行洵堪認定。
二、核被告乙○○所為，係犯刑法第三百二十條第一項之竊盜罪嫌。被告前於九十年
    及九十一年間，先後因違反毒品危害防制條例案件，經本院於九十年八月八日以
    九十年度易緝字第三五九號判決及於九十一年五月十七日以九十一年度易字第八
    二二號判決分別判處有期徒刑六月，嗣經臺灣高等法院臺中分院於九十一年十月
    十五日以九十一年度聲字第七七０號裁定應執行有期徒刑十一月，並於九十一年
    十一月十二日易科罰金執行完畢，有被告之刑案資料查註紀錄表及臺灣高等法院
    被告全國前案紀錄表各一份在卷可稽，其受有期徒刑執行完畢後，於五年以內再
    犯本件有期徒刑以上之罪，為累犯，應加重其刑。爰審酌被告迭有竊盜前科，最
    近一次係於八十七年間因竊盜罪，經本院於八十八年一月二十六日以八十七年度
    易字第四四三０號判決判處有期徒刑十月，於同年二月二十二日確定，並於八十
    八年十月十七日執行完畢，其素行不佳，年輕力強，竟不思正途，行竊所得價值
    約五千元，尚非甚鉅，被害人所生損害不大，然被告犯後猶飾詞圖卸，惡性不輕
    ，犯後態度不佳等一切情狀，量處如主文所示之刑。公訴人具體求刑有期徒刑一
    年，雖係以被告前有多次竊盜、毒品前科，足見被告有犯罪之習慣等情為據，然
    查被告前次竊盜案係於八十七年間所犯，本件犯罪時間則係九十二年四月十五日
    ，前後已相隔相當之時間，而九十、九十一年間所犯之毒品危害防制條例案件，
    亦與前後之竊盜案件相隔有間，復無罪質上之關連性，況本件被告僅有一次竊盜
    犯行，並非連續犯行，所竊取之物為玉戒指一只、Ｋ金項鍊一條、現金一百元，
    價值約五千元，情節尚輕，尚難認被告有犯罪之習慣，公訴人具體求刑一年，尚
    嫌過重；復按應執行之刑未達一年以上者，不適用竊盜犯贓物犯保安處分條例，
    為該條例第二條第四項所明定，本件審酌前開情況，量處被告有期徒刑十月，未
    達一年，故並無竊盜犯贓物犯保安處分條例第三條於刑之執行前，令入勞動場所
    強制工作之適用，爰不依竊盜犯贓物犯保安處分條例第三條規定宣告強制工作之
    保安處分，併此敘明。
據上論斷，應依刑事訴訟法第二百九十九條第一項前段，刑法第三百二十條第一項、
第四十七條，罰金罰鍰提高標準條例第一條前段，判決如主文。
本案經檢察官甲○到庭執行職務
中      華      民      國    九十二    年     十一     月     二十     日
                                臺灣臺中地方法院刑事第八庭
                                    審判長法  官   朱  光  國
                                          法  官   鍾  堯  航
                                          法  官   吳  崇  道
右正本證明與原本無異。
如不服本判決，應於判決送達後十日內向本院提出上訴狀，上訴於臺灣高等法院臺中
分院( 須附繕本 )。
                                          書記官
中      華      民      國    九十二    年     十一     月     二十     日
附錄本案論罪科刑法條
刑法第三百二十條
意圖為自己或第三人不法之所有，而竊取他人之動產者，為竊盜罪，處五年以下有期
徒刑、拘役或五百元以下罰金。
意圖為自己或第三人不法之利益，而竊佔他人之不動產者，依前項之規定處斷。
前二項之未遂犯罰之。


司法院資訊處製作；財團法人民間司法改革基金會備份。
